# 残疾人保障金和河道维护费

提问人：xueduoerya 时间：2017-03-13 15:46:04
麻烦问一下增值税会计处理规定发布后，残疾人保障金和河道维护费也要在税金及附加吗

回答人：chenyiwei
需要。 《增值税会计处理规定》生效后，除以下税费以外，其他税费均在“税金及附加”科目核算及列报：（ 1 ）价外税（增值税）；
（ 2 ）企业所得税；（ 3 ）构成资产成本的税项；（ 4 ）代扣代缴税项。